# 请教陈版主净资产收益率计算

提问人：damon0306 时间：2016-03-07 15:33:19
请教陈老师，财务报告中补充资料要求披露加权平均净资产收益率，加权平均净资产收益率= P/（E0 + NP÷2 + Ei×Mi÷M0 -Ej×Mj÷M0）. 其中：P为报告期利润；NP为报告期净利润；E0为期初净资产；Ei为报告期发行新股或债转股等新增净资产；Ej为报告期回购或现金分红等减少净资产；M0为报告期月份数；Mi为新增净资产下一月份起至报告期期末的月份数；Mj为减少净资产下一月份起至报告期期末的月份数。如果存在限制性股权激励，公司在等待期内按季度确认成本费用计入资本公积，在计算分母加权平均净资产时股权激励这块应该怎么算？是按季度加权平均，还是在资产负债表日一笔加权平均？

回答人：chenyiwei
这种对应科目为损益的资本公积变动，因为不影响净资产总额，所以可以简化为：权益结算股份支付导致的资本公积增加，可以按“全年发生额/2”计入加权平均净资产。如果是在本年度新授予的，则按“全年发生额/2*授予日距离年末月份数/12”计入加权平均净资产。 对於其他综合收益，也可以假设全年均匀发生，按“归属于母公司股东的其他综合收益／2”计入加权平均净资产。

提问人：zxz8516 时间：2016-03-17 22:35:58
请教陈版，本年度企业 2 月份引入投资 100 万计入实收资本， 20 万计入资本公积， 5 月份整体净资产 1000 万（包含新增的 100 万实收资本， 20 万资本公积）实行改制折股，那么年底算净资产收益率的时候该怎么考虑？？ 2 月份新增的资本公积需要考虑吗？谢谢

回答人：chenyiwei
要考虑。 2 月份新增净资产 120 万的权数为10/12。整体变更折股不改变权益总额，不影响净资产收益率计算。